【裁判字號】    95,易,875
【裁判日期】    951018
【裁判案由】    竊盜
【裁判全文】
臺灣板橋地方法院刑事判決               95年度易字第875號
公  訴  人  臺灣板橋地方法院檢察署檢察官
被      告  甲○○
                    現於臺北看守所羈押中
上列被告因竊盜案件，經檢察官提起公訴（95年度偵字第5236
號、第9842號、第10567號）及移送併案審理（95年度偵字第
11459 號），本院依簡式審判程序，判決如下：
    主  文
甲○○共同連續攜帶兇器竊盜，處有期徒刑壹年捌月。扣案之汽
車鑰匙壹把、機車鑰匙貳把、手電筒、突破器、電纜線剪、十字
螺絲起子、活動六角扳手、Ｔ字型起子、剪刀、一字型起子、十
字型起子、扳手各壹支，均沒收。
    事  實
一、甲○○基於意圖為自己不法所有之概括犯意，連續於下列時
    地為竊盜行為：
  (1)於民國九十四年七月十八日晚間十時許，在臺北縣板橋市大
    漢橋上（往新莊市方向），以其所有之汽車鑰匙壹把加以磨
    製後，打開車門進入駕駛座發動引擎，竊取吳天仁所有之車
    號ＤＮ－３１１２之自小客車（引擎號碼４Ｇ９３Ｍ０３７
    ３９５）一臺得手。再於九十五年二月十三日下午四時許，
    在臺北市○○路與水源路口，以上開鑰匙，竊取戊○○上開
    車號２１１６－ＤＬ之自小客車，並將戊○○車輛之車牌改
    懸掛於上開吳天仁之車輛上，嗣甲○○駕駛改掛車牌之車輛
    ，於九十五年三月六日凌晨三時三十分許，在臺北縣板橋市
    ○○路四三Ｏ號前，為警查獲，並扣得上開鑰匙一把，以及
    起出上開車輛；嗣戊○○經警通知領回其所有之車牌及實屬
    吳天仁所有之車號ＤＮ－３１１２之自小客車車體後，將車
    輛送修時發現車體之引擎號碼不符，乃向警告知，始悉上情
    。嗣甲○○經警方移送臺灣板橋地方法院檢察署，並由該署
    檢察官偵訊後，諭令具保而釋放。
  (2)甲○○復承前概括犯意，與吳富雄基於竊盜之犯意聯絡（業
    經本院另案審結），於九十四年十一月二日凌晨二時許，由
    吳富雄駕駛車號３７１２－ＧＸ（起訴書誤載為３７２１－
    ＧＸ）之自小客車，搭載甲○○至基隆市安樂區○○○街三
    三０巷八號前，攜帶吳富雄所有之手電筒一支及客觀上足以
    對人之生命、身體構成危害兇器之突破器、電纜線剪、十字
    鏍絲起子、活動六角扳手各一支等工具，並由吳富雄在旁把
    風，甲○○則敲破汽車車窗進入車內之方式（毀損部分未據
    告訴），竊取丙○○等人所有車輛上之行車電腦八臺、無線
    電二臺等財物得手；嗣因該二人行竊過程，為該處監視器錄
    下，吳富雄因而於九十四年十一月五日十七時許，在臺北縣
    蘆洲市○○街七十三巷十號八樓，為警依監視錄影畫面查獲
    ，並扣得上開手電筒、突破器、電纜線剪、十字螺絲起子及
    活動六角扳手各一支，起出行車電腦八臺、無線電二臺，經
    吳富雄供述，始悉上情。
  (3)甲○○再於九十五年三月二十五日中午十二時許，在臺北縣
    板橋市○○街一之一號前，以其所有之機車鑰匙一把，打開
    龍頭鎖插入電門發動引擎，竊取丁○○之車號ＥＧＨ－９６
    ５（起訴書誤載為ＥＧＢ－９６５業經公訴檢察官當庭更正
    ，引擎號碼ＲＴ０６８８３５）之輕機車得手後，復於九十
    五年四月十五日，在三重市○路○街七十七號前，持其所有
    、足以危害人身安全之扳手一支，解下螺絲，竊取己○○所
    有號碼為ＱＢ５－４９６（起訴書誤載為ＢＱ５－８３７）
    之輕機車車牌一面後，改懸掛於丁○○之輕機車上；嗣甲○○於九十五年四月十八日騎乘上開改掛車牌之機車，行經臺
    北市○○路與西寧北路口，為警查獲，並扣得上開鑰匙一把
    、起獲上開改掛車牌之機車。嗣經警移送臺灣板橋地方法院
    檢察署，並由該署檢察官偵訊後，因甲○○否認犯行，諭令
    具保因覓保無著，而改限制住居後釋放。
  (4)復於九十五年四月二十六日十三時三十分許，在臺北縣三重
    市○○○街一七五巷一三號前，攜帶其所有客觀上足供兇器
    使用之Ｔ字型起子、剪刀、一字型起子、十字型起子各一支
    ，前往臺北縣三重市○○○街一七五巷一三號前，並以上開
    Ｔ字型起子，撬開機車車頭鎖後以自己之機車鑰匙一把發動
    引擎之方式（毀損部分未據告訴），竊取乙○○所有之車號
    ＱＵ５—６８２號輕型機車，藉以代步使用，嗣為警於同月
    三十日十四時三十分許，在臺北縣三重市○○路○段三時巷
    九七號前查獲，並扣得上開Ｔ字型起子、剪刀、一字型起子
    、十字型起子各一支，以及起出上開輕型機車一輛。
二、案經丙○○、戊○○、吳天仁、丁○○分別訴由基隆市警察
    局第四分局、臺北縣政府警察局、臺北市政府大同分局報請
    臺灣板橋地方法院檢察署檢察官偵查起訴及移送併案審理。
    甲○○於本院準備程序進行中，就被訴事實為有罪之陳述，
    經告知簡式審判程序之旨，並聽取各當事人之意見後，本院
    合議庭裁定由受命法官獨任進行簡式審判程序。
 ? 理  由
一、上揭犯罪事實，業據被告甲○○於本院準備程序以及審理時
    坦承不諱（參見本院九十五年九月十一日準備程序筆錄、九
    十五年九月二十五日簡式審判筆錄），核與被害人丙○○、
    戊○○、吳天仁、丁○○、己○○、乙○○、共犯吳富雄於
    警詢時陳述之情節相符，並有贓物認領保管單四紙、臺北縣
    政府警察局保安隊贓物認領收據二紙、搜索扣押筆錄三份、
    基隆市警察局第四分局扣押物品目錄表一份、臺北縣政府警
    察局保安警察隊扣押物品目錄表一份、臺北縣政府警察局三
    重分局扣押物品目錄表一份、贓物暨犯罪工具照片共二十四
    幀、車籍資料作業詳畫面一紙、路口監視器攝錄翻拍照片共
    十四張、臺北市政府警察局萬華分局車輛協尋受理報案單影
    本一紙、臺北縣政府警察局車輛失竊電腦輸入單影本三紙、
    臺北縣政府警察局車輛尋獲電腦輸入單影本一紙、車輛竊盜
    、車牌失竊資料個別查詢報表－查詢車輛認可資料一份、車
    籍作業系統－查詢認可資料三紙、車輛車牌失竊作業－查獲
    車輛認可資料二份、車輛竊盜資料個別查詢報表一份、臺北
    市政府警察局大同分局車輛尋獲電腦輸入單影本一紙附卷可
    稽；並有上開之汽車備用鑰匙一把、手電筒、突破器、電纜
    線剪、十字螺絲起子、活動六角扳手、Ｔ字型起子、剪刀、
    一字型起子、十字型起子各一支以及機車鑰匙一把扣案可佐
    ，足認被告上開自白確與事實相符，堪予採信。又扣案之上
    開突破器、電纜線剪、十字鏍絲起子及活動六角扳手、Ｔ字
    型起子、剪刀、一字型起子、十字型起子各一支，分屬金屬
    硬物或尖銳之金屬工具，或具有相當之長度、重量，倘持以
    揮刺、重擊，在客觀上顯足以對人之生命、身體構成高度危
    害，核屬刑法第三百二十一條第一項第三款所定之「兇器」
    ，殆無疑問；至被告自白就上揭事實欄一(3)部分所示之犯罪
    事實，用以行竊之扳手一支，雖未扣案，然衡情常人甚難徒
    手扭轉而拆卸緊拴之車牌固定螺絲，被告此部分供述，應可
    採信，則該扳手既屬金屬材質，質地堅硬，在客觀上亦足以
    傷害人之生命、身體，故自堪認定可供作兇器之用，亦可認
    定。綜上所述，本案事證已臻明確，被告犯行洵堪認定，自
    應依法論科。
二、本案適用法條及論罪、科刑之情形，詳如下述：
（一）查被告行為後，刑法業於九十四年二月二日修正公布，並
      自九十五年七月一日起生效施行，其第二條第一項規定行
      為後法律有變更者，適用行為時之法律，但行為後之法律
      有利於行為人者，適用最有利於行為人之法律，是針對刑
      法修正變更之部分，自應就有利或不利於被告之一切相關
      情形，綜理全部結果而為比較，以定其應適用之法律，且
      一經定其應適用之法律後，即須整體適用之，除法有明文
      外，不任意得割裂適用；次本院綜理被告甲○○所涉上揭
      犯行之一切相關情形，認倘適用行為時即修正前刑法之相
      關規定處斷，對其較為有利，是依刑法第二條第一項規定
      ，自應適用修正前刑法規定處斷（本件涉及刑法修正之法
      律變更部分，乃第五十六條之連續犯、第二十八條之共犯
      、第三十三條第五款暨施行法第一之一條之罰金刑高低額
      等事項，而修正後刑法業已刪除連續犯從一重處斷之規定
      ，倘遇有此情形，即須併合處罰，且修正後刑法之罰金刑
      最低額亦較諸修正前刑法為高、最高額相同，此等比較結
      果顯然不利於被告甲○○，另共犯部分，於本案被告之情
      形，則不生明顯之有利或不利之問題，據此，自堪認其應
      適用之法律為修正前刑法，且須整體適用修正前刑法）。
（二）核被告就上揭事實欄一(1)部分所示之犯罪事實，係犯刑法
      第三百二十條第一項之竊盜罪、就上揭事實欄一(2)(3)(4)部
      分所示之犯罪事實，係犯係犯刑法第三百二十一條第一項
      第三款之攜帶兇器竊盜罪。被告與吳富雄二人間，就上揭
      事實欄一(2)所示加重竊盜犯行部分，具有犯意聯絡與行為
      分擔，為共同正犯；至被告先後多次竊盜（加重竊盜）犯
      行，時間緊接，基本犯罪構成要件相同，所犯罪名又屬同
      一，顯係基於概括犯意反覆而為，為連續犯，應依修正前
      刑法第五十六條規定，從情節較重部分論以一共同攜帶兇
      器竊盜罪，並加重其刑。公訴意旨雖未就上揭事實欄一(4)
      所示部分（即移送併辦部分之臺灣板橋地方法院檢察署九
      十五年度偵字第一一四五九號）提起公訴，惟該部分與原
      起訴論罪部分，既具有連續犯之裁判上一罪關係，依審判
      不可分原則，乃為起訴效力所及，本院自應併予審究。爰
      審酌被告恣意多次竊盜他人財物，甚且以夥同他人、攜帶
      兇器等方式遂行其竊盜犯行，非但使各該被害人無端蒙受
      諸多損失及不便，更對社會治安造成嚴重危害，缺乏尊重
      他人財產權之觀念，復參酌其素行狀況（有臺灣高等法院
      被告前案紀錄表一份在卷足參）及其犯罪之動機、目的、
      手段、所生危害、屢次於偵訊時否認犯行而獲具保或限制
      住居之機會，惟嗣後明知已進入司法程序，竟旋即再犯，
      更進而於本院審理時逃匿，未見任何因遭查獲而警惕悔改
      之意，不容輕縱，兼衡其通緝到案後自知事證明確，尚知
      於審判中坦承犯行之態度等一切情狀，處如主文所示之刑
      ，以資懲儆。
三、末查，刑法第三十八條關於沒收之規定，亦同於被告行為後
    之九十五年七月一日修正施行，惟因沒收係屬從刑，應隨同
    主刑適用同一準據法，而本件前開比較新舊法結果，既適用
    修正前之刑法，有關沒收之規定，亦應適用修正前刑法第三
    十八條規定自明。扣案之上開之汽車鑰匙一把、Ｔ字型起子
    、剪刀、一字型起子、十字型起子各一支以及機車鑰匙一把
    ，係被告所有供上開竊盜犯行所用或預備之物，業據被告供
    承在卷，爰依修正前刑法第三十八條第一項第二款之規定併
    予宣告沒收。另被告持之行竊用如犯罪欄一(3)(4)所載之扳手
    一支、機車鑰匙一把，亦據被告在本院審理時供承係屬其所
    有，上開物品雖均未扣案，惟衡情為金屬製品，難以銷滅，
    亦無證據證明業已滅失，爰均依刑法第三十八條第一項第二
    款規定併予宣告沒收。又被告行竊所用之如事實欄一(2)所載
    之手電筒、突破器、電纜線剪、十字螺絲起子及活動六角扳
    手各一支之行竊工具，業據被告供稱為共犯吳富雄所有，並
    為共犯竊盜所用之物，仍應併予宣告沒收，附此敘明。
據上論斷，應依刑事訴訟法第273條之1第1項、第299條第1項前
段，刑法第2條第1項前段、修正前第56條、第320條第1項、第
321條第1項第3款、修正前第28條、修正前第38條第1項第2款，
判決如主文。
本案經檢察官靳開聖到庭執行職務。
中    華    民    國    95    年    10    月    18    日
                  刑事庭第八庭  ?法?官?王偉光
上列正本證明與原本無異。
如不服本判決，應於判決送達後十日內向本院提出上訴狀（應附
繕本），上訴於臺灣高等法院。
                                  書記官  陳怡君
中    華    民    國    95    年    10    月    19    日
附錄本案所犯法條全文：
 中華民國刑法第320條
 (普通竊盜罪、竊佔罪)
 意圖為自己或第三人不法之所有，而竊取他人之動產者，為竊盜
 罪，處 5 年以下有期徒刑、拘役或 500 元以下罰金。
 意圖為自己或第三人不法之利益，而竊佔他人之不動產者，依前
 項之規定處斷。
 前二項之未遂犯罰之。
 中華民國刑法第321條
 犯竊盜罪而有左列情形之一者，處 6 月以上、 5 年以下有期徒
 刑：
 一  於夜間侵入住宅或有人居住之建築物、船艦或隱匿其內而犯
     之者。
 二  毀越門扇、牆垣或其他安全設備而犯之者。
 三  攜帶兇器而犯之者。
 四  結夥三人以上而犯之者。
 五  乘火災、水災或其他災害之際而犯之者。
 六  在車站或埠頭而犯之者。
 前項之未遂犯罰之。


司法院資訊處製作；財團法人民間司法改革基金會備份。
